臺灣高等法院臺南分院刑事判決
110年度上易字第632號
上  訴  人  臺灣臺南地方檢察署檢察官
被      告  李霈錡
上列上訴人因被告詐欺案件，不服臺灣臺南地方法院110年度易
字第152號中華民國110年10月5日第一審判決（起訴案號：臺灣
臺南地方檢察署109年度偵緝續字第1號），提起上訴，本院判決
如下：
    主  文
上訴駁回。
    事實及理由
一、按民國110年6月16日修正公布、同月18日施行之刑事訴訟法
    第348條規定：「上訴得對於判決之一部為之。對於判決之
    一部上訴者，其有關係之部分，視為亦已上訴。但有關係之
    部分為無罪、免訴或不受理者，不在此限。上訴得明示僅就
    判決之刑、沒收或保安處分一部為之。」次按同日修正公布
    、施行之刑事訴訟法施行法第7條之13規定：「中華民國110
    年5月31日修正通過之刑事訴訟法施行前，已繫屬於各級法
    院之案件，於施行後仍適用修正前刑事訴訟法第348條規定
    ；已終結或已繫屬於各級法院而未終結之案件，於施行後提
    起再審或非常上訴者，亦同。」。查本案係於上開規定修正
    施行後之110年11月30日始繫屬於本院，此有臺灣臺南地方
    法院110年11月29日南院武刑成110易152字第1100041791
　　號函上所蓋本院收文戳章（見本院卷第3頁）存卷可稽，是
    本案上訴之效力及其範圍，應依現行刑事訴訟法第348條規
    定判斷。
二、原判決於110年10月5日以110年度易字第152號判決認定被告
    犯詐欺取財罪，處有期徒刑3月，如易科罰金，以新臺幣（
    下同）1千元折算1日，未扣案犯罪所得1萬5千元沒收，於全
    部或一部不能沒收或不宜執行沒收時，追徵其價額；並就其
    餘被訴詐欺取財、侵占部分諭知無罪之判決。檢察官於收受
    該判決正本後，以原判決就有罪部分之量刑過輕為由提起上
    訴，並經本院當庭向其確認上訴範圍無訛（見本院卷第82
　　頁），揆諸前開說明，檢察官顯僅就原判決關於有罪部分之
    量刑部分提起上訴，至於原判決其他部分，均不予爭執，亦
    未提起上訴，而該量刑部分與原判決事實之認定及罪名、沒
    收之諭知，依前開新修正之規定，可以分離審查，本院爰僅
    就原判決有罪部分之量刑部分加以審理。　
三、經本院審理結果，因檢察官表示僅就原判決關於有罪部分之
    量刑部分提起上訴，業如前述，故本案犯罪事實、所犯法條
    及論罪、沒收部分之認定，均如第一審判決書所記載之事實
    、證據、論罪理由及沒收（如附件）。　　　　　　
四、檢察官上訴意旨略以：被告犯後態度並無悔意，原判決對被
    告量刑部分，與罪刑相當原則、比例原則似有相違，為此請
    求撤銷原審判決，另為更適當之判決。
五、經查，按量刑係法院就繫屬個案犯罪所為之整體評價，乃事
    實審法院之職權裁量事項，而量刑判斷當否之準據，則應就
    判決整體觀察為綜合考量，不可擷取其中片段遽為評斷。苟
    其量刑已以行為人之責任為基礎，並斟酌刑法第57條各款所
    列情狀，在法定刑度內酌量科刑，無偏執一端，或濫用其裁
    量權限，致明顯失出失入情形，自不得任意指為不當或違法
    （最高法院75年度台上字第7033號、104年度台上字第2577
    號判決意旨參照）。原審以行為人之責任為基礎，審酌被告
    不思循正當途徑獲取所需，身為會首，不知篤守信用，愛惜
    會員對其之信任，擅自冒用其他活會會員名義得標，使其他
    活會會員陷於錯誤而交付活會會款，以此方式詐取財物，殊
    為不該；復考量被告之犯罪動機、目的、手段、所詐得之金
    額，及坦承犯行，惟迄未賠償告訴人陳富珍、李銘華所受全
    部損失，而就告訴人楊淑娥部分則已賠償超過1萬5,000元之
    金額，此據楊淑娥陳明在卷（見原審卷第181頁），並有匯
    款單據可佐（見偵4卷第139-143、151、159-163；原審卷第
    79頁），暨被告無任何犯罪紀錄之素行，有臺灣高等法院被
    告前案紀錄表附卷可查，兼衡其自述所受教育程度為國中畢
    業、目前做臨時工、月收入約數千元、本身患有乳癌（此有
    被告提出之郭綜合醫院108年5月29日診斷證明書1份在卷可
    參）等智識程度及生活狀況等一切情狀，量處有期徒刑3月
    ，並諭知易科罰金之折算標準。本院認原審判決關於科刑之
    部分，已依刑法第57條各款所列情狀審酌，而為量刑之準據
    ，且已詳細說明量處有期徒刑3月之理由，經核並無量刑輕
    重相差懸殊等裁量權濫用之情形，而檢察官上訴請求從重量
    刑之理由，已為原判決審酌作為量刑之事由、或尚不足以動
    搖原判決之量刑基礎，自難認為有理由。從而，本件檢察官
    上訴無理由，應予駁回。
據上論斷，應依刑事訴訟法第368條，判決如主文。
本案經檢察官黃榮加提起公訴，檢察官羅瑞昌提起上訴，檢察官
葉耿旭到庭執行職務。
中　　華　　民　　國　　111 　年　 　2　　月　　24　　日
                  刑事第三庭    審判長法  官  陳連發
                                      法  官  洪榮家   
                                      法  官  何秀燕
以上正本證明與原本無異。
不得上訴。
　　　　　　　　　　　　　　　　　　　書記官  翁心欣　　
中　　華　　民　　國　　111 　年　　2 　　月　　24　　日

附錄本案論罪科刑法條：
中華民國刑法第339條
意圖為自己或第三人不法之所有，以詐術使人將本人或第三人之
物交付者，處5年以下有期徒刑、拘役或科或併科50萬元以下罰
金。
以前項方法得財產上不法之利益或使第三人得之者，亦同。　　
前二項之未遂犯罰之。